臺灣嘉義地方法院刑事判決　　　　　　　　　　　　　九十三年度訴字第二四號
　　公　訴　人　臺灣嘉義地方法院檢察署檢察官
　　被　　　告　甲○○
　　選任辯護人　吳碧娟律師
右列被告因違反槍砲彈藥刀械管制條例案件，經檢察官提起公訴（九十三年度偵字第
二九九八號)，本院裁定改依簡式審判程序，判決如左：
    主  文
甲○○未經許可，持有獵槍，處有期徒刑壹年貳月，併科罰金新臺幣拾萬元，罰金如
易服勞役，以銀圓佰元即新臺幣玖佰元折算壹日。緩刑伍年。扣案獵槍壹枝（槍枝
管制編號0000000000號）、制式霰彈柒顆均沒收。
    事  實
一、甲○○於民國九十三年二月初某日，在嘉義縣阿里山鄉來吉村來吉山上某一大石
    頭底下，發現獵槍（槍枝管制編號0000000000號）一支及制式霰彈七
    顆，竟基於持有獵槍及子彈之犯意，將之移置於上開來吉山另一顆石頭下，而未
    經許可持有之，嗣於九十三年五月十四日凌晨一時二十分許，甲○○酒後持上開
    獵槍一支及子彈七顆至嘉義縣阿里山鄉來吉村四鄰來吉八十二號石月美住處喧鬧
    ，警員據報前往處理，當場扣得獵槍一支、霰彈七顆。
二、案經嘉義縣警察局竹崎分局報請臺灣嘉義地方法院檢察署檢察官偵查起訴。
    理  由
一、訊據被告甲○○對於右揭犯行均坦承不諱（見本院卷第十八、三十三頁及本院九
    十三年七月二十九日審判筆錄第三頁），核與證人石月美於警詢時證稱：「我於
    民國九十三年五月十四日凌晨一時二十分報案有人到我家門前梇門大小聲叫，我
    就打電話向派出所報案：：我報案後警員江和鎮於五分鐘就到我家，甲○○拿著
    獵槍被警員當場查獲帶回派出所」（見警卷第三頁背面）相符，且警員確於甲○
    ○之身上查獲獵槍一把、霰彈七顆等情，亦有扣押書一紙附於警卷第五頁可參，
    並有獵槍一支及霰彈七顆扣案足佐，而上開扣案物品，經送往內政部警政署刑事
    警察局鑑定認：「一、送鑑土造長槍壹枝（槍枝管制編號000000000）
    ，認係土造霰彈槍（單管），機械性能良好，可擊發１２  ＧＡＵＧＥ制式霰彈
    ，認具殺傷力。二、送鑑制式霰彈柒顆，認均係１２  ＧＡＵＧＥ制式霰彈，認
    均具殺傷力」此有該局中華民國九十三年五月二十五日刑鑑字第０九三０一０八
    四０九號槍彈鑑定書一紙附於偵查卷第十頁以下可證，足佐被告前開自白與事實
    相符，堪以採信。又上開槍彈並無認何證據證明原所有人是否仍有持有之意思或
    離其持有之原因為何，自難以竊盜或侵占遺失物罪相繩，併予說明。綜上所述，
    本案事證明確，被告犯行堪以認定。
二、查扣案之土造長槍一支乃屬槍砲彈藥刀械管制條例所指之「獵槍」，另制式霰彈
    七顆，認定係屬同條例第十二條所指之「子彈」，此有內政部中華民國九十三年
    七月十四日內授警字第０９３００７６６２９號函一紙附於本院卷第四十九、五
    十頁可參，被告無故持有獵槍一把、霰彈七顆，核其所為，係犯槍砲彈藥刀械管
    制條例第八條第四項之未經許可持有獵槍罪及同條例第十二條第四項之未經許可
    持有子彈罪。被告以一持有行為而觸犯上開二項罪名，為想像競合犯，應從一重
    之槍砲彈藥刀械管制條例第八條第四項之罪處斷。爰審酌被告前未曾有何前科紀
    錄、且有正當職業，品性素行尚稱良好、犯罪之動機、目的、手段、所持有槍、
    彈數量，對社會治安所生之危害及犯後坦認犯行、犯後態度良好等一切情狀，量
    處如主文所示之刑，罰金部分並諭知易服勞役之折算標準，以示懲儆。另查，被
    告前未曾受有期徒刑以上刑之宣告，此有臺灣高等法院被告全國前案紀錄表一紙
    附於本院卷第六頁可資為憑，犯罪後已坦承犯行、深具悔意，經此偵審程序，當
    知警惕信無再犯之虞，本院認所宣告之刑以暫不執行為適當，併宣告緩刑五年，
    用啟自新。扣案之獵槍一枝（槍枝管制編號0000000000）及霰彈七顆
    係屬違禁物，依法宣告沒收。
據上論斷，應依刑事訴訟法第二百七十三條之一、第二百九十九條第一項前段，槍砲
彈藥刀械管制條例第八條第四項、第十二條第四項，刑法第十一條前段、第五十五條
、第四十二條第二項、第七十四條第一款第三十八條第一項第一款，罰金罰鍰提高標
準條例第二條，現行法規所定貨幣單位折算新臺幣條例第二條，判決如主文。
本案經檢察官李文和到庭執行職務。
中      華      民      國     九十三    年      七      月     三十    日
                              臺灣嘉義地方法院刑事第四庭
                                  法  官    康  存  真
右正本證明與原本無異。
如不服本判決，應於判決送達後十日內向本院提出上訴狀( 應附繕本 )。告訴人或被
害人如對於本判決不服者，應具備理由請求檢察官上訴，其上訴期間之計算係以檢察
官收受判決正本之日期為準。
中      華      民      國     九十三    年      七      月     三十    日
                                  書記官   林  美  芳
附錄本判決論罪法條全文
槍砲彈藥刀械管制條例第八條
未經許可，製造、販賣或運輸鋼筆槍、瓦斯槍、麻醉槍、獵槍或空氣槍者
，處五年以上有期徒刑，併科新台幣一千萬元以下罰金。
未經許可，轉讓、出租或出借前項所列槍枝者，處三年以上十年以下有期
徒刑，併科新台幣七百萬元以下罰金。
意圖供自己或他人犯罪之用，而犯前二項之罪者，處無期徒刑或七年以上
有期徒刑，併科新台幣一千萬元以下罰金。
未經許可，持有、寄藏或意圖販賣而陳列第一項所列槍枝者，處一年以上
七年以下有期徒刑，併科新台幣七百萬元以下罰金。
第一項至第三項之未遂犯罪之。
槍砲彈藥刀械管制條例第十二條第四項
未經許可，持有、寄藏或意圖販賣而陳列子彈者，處五年以下有期徒刑，併科新台幣
三百萬元以下罰金。
